臺灣板橋地方法院刑事判決　　　　　　　94年度訴字第1358號
公　訴　人　臺灣板橋地方法院檢察署檢察官
被　　　告　丁○○
上列被告因竊盜等案件，經檢察官聲請以簡易判決處刑（94年度
速偵字第758 號），本院認不宜以簡易判決處刑，改適用通常程
序審理，被告於準備程序中就被訴事實為有罪之陳述，經本院合
議庭裁定由受命法官獨任進行簡式審判程序，本院判決如下：
    主  文
丁○○共同攜帶兇器竊盜，累犯，處有期徒刑捌月。信用卡簽帳
單商店存根聯上簽名欄內偽造之「戊○○」署名壹枚沒收。
    事  實
一、丁○○前因竊盜案件，經臺灣臺中地方法院以93年度中簡字
    第160 號判決判處有期徒刑4 月，如易科罰金以銀元300 元
    折算1 日確定，於民國93年8 月24日易科罰金執行完畢。詎
    不知悛悔，於94年5 月21日凌晨0 時55分許，駕駛不知情之
    乙○○所有、車牌號碼4886-JT 號自用小貨車搭載丙○○（
    經本院於94年9 月21日以94年度訴字第1358號判決判處有期
    徒刑7 月在案），行經臺北縣三峽鎮○○街、國際二街口，
    見王有寬所有、由甲○○使用之三菱廠牌、車牌號碼7N-615
    9 號汽車停放該處，竟與丙○○基於意圖為自己不法所有之
    犯意聯絡，由丙○○持乙○○所有、客觀上足以危害他人生
    命、身體安全之斜口鉗1 支，擊破該三菱廠牌汽車右側車窗
    玻璃（毀損部分未據告訴），再由丁○○進入該車內，竊取
    戊○○所有、置放於該車副駕駛座前方置物箱內之國民身分
    證、台新銀行信用卡、中國信託商業銀行信用卡、遠東銀行
    信用卡、國泰世華銀行信用卡、日盛國際商業銀行金融卡、
    台塑石油加油卡各1 枚，及復華銀行存摺、日盛國際商業銀
    行存摺、國泰世華銀行存摺各1 本得手。而丁○○明知未經
    戊○○同意或授權，猶與丙○○基於行使偽造私文書及意圖
    為自己不法所有之犯意聯絡，於同日凌晨1 時許，在臺北縣
    三峽鎮○○路316 號三鶯加油站，由丁○○持所竊得戊○○
    之台新銀行信用卡刷卡加油，在信用卡簽帳單商店存根聯上
    簽名欄內，偽造「戊○○」之簽名（該簽帳單1 式2 聯，而
    以複寫方式複寫至持卡人留存聯，共計2 枚），表示為戊○○本人刷卡消費及確認交易標的、消費金額之旨；以此方式
    偽造戊○○名義之信用卡簽帳單之私文書，足生損害於台新
    銀行及戊○○本人。丁○○復將上開偽造之簽帳單持以交付
    三鶯加油站服務人員進行審核手續而行使之，致該服務人員
    陷於錯誤，認丁○○即戊○○本人，而交付高級柴油52點63
    公升，價值共計新臺幣1000元。嗣為警於同日凌晨1 時45分
    許，在臺北縣三峽鎮○○路、大勇路口欄檢查獲，並扣得斜
    口鉗1 支。
二、案經臺北縣政府警察局三峽分局報請臺灣板橋地方法院檢察
    署檢察官偵查起訴。
    理  由
一、上揭事實，業據被告丁○○於警詢、檢察官訊問及本院審理
    時坦承不諱，核與同案被告丙○○於偵查及本院審理時之供
    述，及被害人甲○○、戊○○於警詢時指訴之情節相符，並
    有統一發票及偽造之信用卡簽帳單等附卷可稽。此外，復有
    斜口鉗1 支扣案可資佐證，俱徵被告前揭不利於己之自白與
    事實相符。綜上本案事證明確，被告犯行堪予認定。
二、核被告所為，係犯刑法第321 條第1 項第3 款之攜帶兇器竊
    盜罪，第216 條、第210 條之行使偽造私文書罪，及第339
    條第1 項之詐欺取財罪。被告與丙○○間就上開犯行有犯意
    之聯絡及行為之分擔，皆為共同正犯。又被告偽造署押之行
    為，為偽造私文書之階段行為，而偽造私文書後復持以行使
    ，其偽造之低度行為應為行使之高度行為所吸收，均不另論
    罪。被告所犯上開加重竊盜罪、行使偽造私文書罪及詐欺取
    財罪間，互有方法結果之牽連關係，應依刑法第55條規定，
    從一較重之加重竊盜罪處斷。又被告有如本判決事實欄第1
    項所述論罪科刑之執行紀錄，有臺灣高等法院被告前案紀錄
    表可按，其於有期徒刑執行完畢後5 年內再犯上開有期徒刑
    以上之罪，為累犯，應依刑法第47條規定，加重其刑。爰審
    酌被告犯罪之動機、目的、手段，其攜帶兇器行竊，對他人
    生命、財產安全所肇危害，及其冒用他人信用卡消費，對於
    金融秩序及個人財產權益之影響，兼衡被告竊得財物之價值
    及冒用他人信用卡消費之金額非鉅，暨其犯罪後坦承犯行，
    深具悔意之態度等一切情狀，量處如主文所示之刑，以示懲
    儆。
三、扣案信用卡簽帳單商店存根聯上簽名欄內偽造之「戊○○」
    署名1 枚，係偽造之署押，不問屬於犯人與否，應依刑法第
    219 條規定沒收之。至偽造之信用卡簽帳單持卡人留存聯，
    雖係被告所有供犯罪所用之物，惟未據扣案，復已遭丟棄而
    滅失，此據被告於警詢及檢察官訊問時供明在卷，爰不予宣
    告沒收。又扣案之斜口鉗1 支，雖係供被告及丙○○共同犯
    罪所用，惟該斜口鉗係置放在車牌號碼4886-JT 號自用小貨
    車內而為乙○○所有之物，業據同案被告丙○○供述明確，
    非屬被告或共犯丙○○所有，自不得併予宣告沒收，附此敘
    明。
據上論斷，應依刑事訴訟法第273 條之1 第1 項、第299 條第1
項前段、第452 條，刑法第28條、第321 條第1 項第3 款、第
216 條、第210 條、第219 條、第339 條第1 項、第55條、第47
條，罰金罰鍰提高標準條例第1 條前段，判決如主文。
本案經檢察官蔡元仕到庭執行職務。
中　　華　　民　　國　　94　　年　　10　　月　　31　　日
                        刑事第一庭  法  官  廖  怡  貞
以上正本證明與原本無異。
如不服本判決，應於判決送達後10日內向本院提出上訴狀 (應附
繕本)， 上訴於臺灣高等法院。
                                    書記官  陳  淑  芳
中　　華　　民　　國　　94　　年　　10　　月　　31　　日
附錄本案論罪科刑法條全文
刑法第321 條
犯竊盜罪而有左列情形之一者，處六月以上五年以下有期徒刑：
一  於夜間侵入住宅或有人居住之建築物、船艦，或隱匿其內而犯
    之者。
二  毀越門扇、牆垣或其他安全設備而犯之者。
三  攜帶兇器而犯之者。
四  結夥三人以上而犯之者。
五  乘火災、水災或其他災害之際而犯之者。
六  在車站或埠頭而犯之者。
前項之未遂罰之。
中華民國刑法第210 條
(偽造變造私文書罪)
偽造、變造私文書，足以生損害於公眾或他人者，處五年以下有
期徒刑。
中華民國刑法第216 條
(行使偽造變造或登載不實之文書罪)
行使第二百十條至第二百十五條之文書者，依偽造、變造文書或
登載不實事項或使登載不實事項之規定處斷。
中華民國刑法第339 條
(普通詐欺罪)
意圖為自己或第三人不法之所有，以詐術使人將本人或第三人之
物交付者，處五年以下有期徒刑、拘役或科或併科一千元以下罰
金。
以前項方法得財產上不法之利益或使第三人得之者，亦同。
前二項之未遂犯罰之。
